臺灣屏東地方法院刑事判決　　　　　　　　　　　　　九十三年度訴字第一九六號
　　公　訴　人　臺灣屏東地方法院檢察署檢察官
　　被　　　告　甲○○
右列被告因違反毒品危害防制條例案件，經檢察官提起公訴（九十三年度毒偵字第二
一九號、第二六四號、第三八０號），經本院改依簡式審判程序審理，判決如左：
      主  文
甲○○連續施用第一級毒品，處有期徒刑捌月。附表編號一、二之海洛因沒收銷燬之
。又連續施用第二級毒品，處有期徒刑陸月。應執行有期徒刑壹年。附表編號一、二
之海洛因沒收銷燬之。
      事  實
一、甲○○前因施用毒品案件，經法院裁定送觀察、勒戒後，認無繼續施用毒品之傾
    向，而經台灣屏東地方法院檢察署檢察官於民國九十二年六月十六日以九十二年
    度偵字第二三號、第八五六號為不起訴處分確定。仍不知悔改，於觀察、勒戒執
    行完畢釋放後五年內，復基於施用第一級毒品海洛因及第二級毒品安非他命之概
    括犯意，自九十三年一月六日起至同年四月十八日止，在不詳地點之公共廁所及
    屏東市○○○路一二七號住處，連續施用第一級毒品海洛因及第二級毒品安非他
    命多次，分別為警於九十三年一月八日十四時三十分、同年一月二十八日十三時
    三十分許、同年二月四日二十二時四十分，通知至屏東縣警察局內埔分局製作筆
    錄及在屏東市○○○路一八二號前、屏東市○○○路一二七號查獲，並分別扣得
    如附表編號一、二所示之海洛因。
二、案經屏東縣警察局內埔分局、屏東分局報請台灣屏東地方法院檢察署檢察官偵查
    起訴。
      理  由
一、訊據被告甲○○對於右揭犯罪事實坦承不諱，並有如附表所示之海洛因扣案可資
    佐證，而被告為於九十三年一月八日十四時五十五分、同年一月二十八日十六時
    、同年二月五日十三時二十七分，經警採尿送驗，發現其尿液中確呈甲基安非他
    命及嗎啡陽性反應，有屏東縣衛生局煙毒及麻醉藥品類委託檢驗結果通知書三紙
    在卷可證（屏東縣警察局內埔分局警卷第四頁、九十三年度毒偵字第二一九號卷
    第十五頁、九十三年度毒偵字第二六四號卷第十三頁）。又附表所示之白色粉末
    ，經送檢驗結果，均為海洛因成分，有法務部調查局鑑定通知書九十三年二月二
    十日調科壹字第二四０００二八七四號、九十三年三月十二日調科壹字第二四０
    ００二九０六號函二紙在卷可稽（九十三年度毒偵字第二一九號卷第十七頁、九
    十三年度毒偵字第二六四號卷第十四頁），是其有施用第一級毒品海洛因、第二
    級毒品安非他命之事實，應可確信。又被告前因施用毒品案件，經依法院裁定送
    觀察、勒戒後，認無繼續施用毒品之傾向，而經台灣屏東地方法院檢察署檢察官
    於民國九十二年六月十六日以九十二年度偵字第二三號、第八五六號為不起訴處
    分確定之事實，有不起訴處分書、臺灣屏東地方法院檢察署刑案資料查註紀錄表
    、臺灣高等法院被告全國前案紀錄表在卷足憑，本件事證已明，被告於觀察、勒
    戒執行完畢釋放後五年內，施用第一級、第二級毒品之犯行洵堪認定。
二、核被告所為，其施用第一級毒品之行為，係犯毒品危害防制條例第十條第一項之
    施用第一級毒品罪；其施用第二級毒品之行為，係犯同條第二項之施用第二級毒
    品罪。其持有第一級毒品海洛因、第二級毒品安非他命，嗣進而施用之，持有之
    低度行為應為施用之高度行為所吸收，不另論罪。被告多次施用海洛因、安非他
    命，分別係時間密接，犯罪構成要件相同，顯各係基於概括犯意為之，應依連續
  犯規定各論處一罪，並加重其刑。被告所犯施用第一級毒品罪及施用第二級毒品
    罪間，犯意各別，構成要件互殊，應予分論併罰。公訴人雖僅就被告自九十三年
    一月八日十四時五十五分許回溯四十八小時內之某時至九十三年二月五日凌晨一
    時十五分許回溯四十八小時內之某時止，施用第一級毒品海洛因、第二級毒品安
    非他命之犯行提起公訴，就九十三年二月五日凌晨一時十五分至同年四月十八日
    施用第一級毒品、第二級毒品之犯行未於起訴書中敘及，惟連續犯為裁判上一罪
    ，檢察官就犯罪事實一部起訴者，依刑事訴訟法第二百六十七條規定，其效力及
    於全部，此部分既與起訴書所載犯行有連續犯關係，自為起訴效力所及，本院自
    得予以一併審酌。爰審酌被告前因施用毒品犯行，經觀察、勒戒後，仍故態復萌
    ，再予施用毒品不輟，無視於毒品對於自身健康之戕害及國家對於杜絕毒品犯罪
    之禁令，並審酌被告施用毒品之次數、犯後坦承犯行，態度尚佳等一切情狀，分
    別量處如主文所示之刑，並定應執行之刑。又附表編號一、二之物，為海洛因，
    均依毒品危害防制條例第十八條第一項前段之規定併予宣告沒收銷燬之。
據上論斷，應依刑事訴訟法第二百九十九條第一項前段、第二百七十三條之一第一項
、毒品危害防制條例第十條第一項、第二項、第十八條第一項前段、刑法第十一條、
、第五十六條、第五十一條第五款，判決如主文。
本案經檢察官何克昌到庭執行職務。
中      華      民      國      九十三      年    四    月    二十三    日
                                      臺灣屏東地方法院刑事第三庭
                                          法  官  柯雅惠
右正本證明與原本無異。
如不服本判決應於收受本判決送達後十日內向本院提出上訴書狀，其未敘述上訴理由
者，並得於提起上訴後十日內向本院補提理由書狀（均須按他造當事人之人數附繕本
 ）「切勿逕送上級法院」
                                          書記官   葉祝君
中      華      民      國      九十三      年    四    月    二十二    日
附表：
  ┌──┬─────────┬────────────────────┐
  │編號│物              品│備                                    註│
  ├──┼─────────┼────────────────────┤
  │１  │海洛因四包        │合計淨重Ｏ‧三八公克，包裝重０‧八五公克│
  ├──┼─────────┼────────────────────┤
  │２  │海洛因一包        │淨重Ｏ‧０一公克，包裝重０‧二一公克    │
  └──┴─────────┴────────────────────┘
